臺灣彰化地方法院刑事判決　　　　　　　　　　　　　九十一年度訴字第四三九號
　　公　訴　人　臺灣彰化地方法院檢察署檢察官
　　被　　　告　甲○○
右列被告因違反毒品危害防制條例案件，經檢察官提起公訴（九十年度毒偵字第四九
四三號）及移送併案（九十一年度毒偵字第三四五、四九五、一六０八號），本院判
決如左：
        主  文
甲○○連續施用第二級毒品，累犯，處有期徒刑捌月，扣案之安非他命肆包（毛重肆
點肆公克）沒收銷燬之，吸食器壹支沒收；又連續施用第一級毒品，累犯，處有期徒
刑壹年，扣案之摻有海洛因之香煙支、海洛因伍包（淨重肆點貳柒公克）沒收銷燬
之。應執行有期徒刑壹年陸月，扣案之安非他命肆包（毛重肆點肆公克）、摻有海洛
因之香煙支、海洛因伍包（肆點貳柒公克）沒收銷燬之，吸食器壹支沒收。
        事  實
一、甲○○前因違反麻醉藥品管理條例案件，經臺灣雲林地方法院判處有期徒刑八月
    確定，於民國八十六年八月二日執行完畢。後又因施用毒品案件，經裁定，送觀
    察、勒戒，結果認有繼續施用毒品傾向，並由臺灣臺中地方法院裁定令入戒治處
    所施以強制戒治，於戒治期滿，經臺灣臺中地方法院檢察署檢察官於九十年十一
    月九日，以九十年度戒毒偵字第五六二號及九十年度毒偵字第五二九三號為不起
    訴處分確定。詎其不知悔改，基於施用第二級毒品安非他命之概括犯意，自九十
    年十二月二十二日起九十一年六月二十二日止，在彰化縣彰化市○○里○○路○
    段五一六巷二弄十一號住處，以將第二級毒品安非他命置於吸食器內，外點火燒
    烤產生煙霧，再加以吸食之方式，連續施用第二級毒品安非他命多次，平均施用
    時間不定；其復基於施用第一級毒品海洛因之概括犯意，自九十年十二月二十三
    日起至同年六月二十四日止，在前開處所及某友人住處等地，以將第一級毒品海
    洛因摻入香煙內，予以點火生煙，再予施食之方式，連續施用第一級毒品海洛因
    多次，平均施用時間不定。其於（一）九十年十二月二十四日上午三時四十分許
    ，在彰化縣彰化市○○街六八號前，為警查獲，並扣得其所有摻有海洛因之香煙
    三支。（二）九十一年二月五日上午二時三十分許，在彰化縣彰化市○○路○段
    五五八號地下室停車場，為警查獲，扣得其所有之海洛因二包（淨重二．０八公
    克）、安非他命二包（毛重０．二公克）及已供其施用安非他命用之吸食器一支
    。（三）九十一年二月二十日二十三時四十五分許，在彰化縣彰化市○○路二三
    一號前，為警查獲，並扣得其所有海洛因二包（淨重二．一四公克）及安非他命
    二包（毛重四．二公克）。（四）九十一年六月二十五日十七時十分許，在彰化
    縣彰化市福田里福田莊六十九號前產業道路，為警查獲，並扣得其所有之海洛因
    一包（淨重０．０五公克）。
二、案經彰化縣警察局員林分局報告台灣彰化地方法院檢察署檢察官偵查起訴暨移送
    併案審理。
        理  由
一、右揭犯罪事實，業據被告甲○○本院審理中，供承不諱，並有海洛因五包、安非
    他命四包、摻有海洛因之香煙三支及吸食器一支扣案可稽，且被告四次獲案，均
    經警採取其之尿液送驗，結果皆呈嗎啡陽性（即海洛因入人體內之水解反應）及
    甲基安非他命陽性反應，有彰化縣衛生局煙毒尿液檢驗成績書四紙附卷可憑，顯
    見被告之自白與事實相符，堪以採信。至被告於警偵訊中否認前開施用毒品之犯
    行，查此非但與事實不符，且亦自白不符，故不可採信。又被告前因施用毒品案
    件，經裁定，送觀察、勒戒，結果認有繼續施用毒品傾向，由臺灣臺中地方法院
    裁定令入戒治處所施以強制戒治，於戒治期滿，並經臺灣臺中地方法院檢察署檢
    察官於九十年十一月九日，以九十年度戒毒偵字第五六二號及九十年度毒偵字第
    五二九三號為不起訴處分確定等情，有前開不起訴處分書及台灣彰化地方法院檢
    察署刑案資料查註紀錄表在卷足憑。綜上，本件事證業已明確，被告之犯行，堪
    以認定。
二、核被告所為，係犯毒品危害防制條例第十條第一項之施用第一級毒品及同條第二
    項之施用第二級毒品罪。被告先後多次施用第二級毒品安非他命及多次施用第一
    級毒品海洛因之犯行，均時間緊接，構成犯罪要件復相同，顯係皆基於概括犯意
    為之，俱為連續犯，均應依刑法第五十六條之規定論以一罪，並加重其刑。前開
    犯罪事實中，為起訴書所漏列部分，與已起訴部分，有裁判上一罪之關係，本院
    當得併予審理。被告於施用前後持有第一級毒品海洛因及第二級毒品安非他命之
    低度行為，應為施用第一級毒品海洛因及第二級毒品安非他命之高度行為所吸收
    ，不另論罪。查被告前因違反麻醉藥品管理條例案件，經臺灣雲林地方法院判處
    有期徒刑八月確定，於八十六年八月二日執行完畢，業據被告供明復有台灣彰化
    地方法院檢察署刑案資料查註紀錄表乙份附卷足按，五年以內再犯本案有期徒刑
    以上之罪，係屬累犯，應依法應遞予加重其刑。其所犯前開二罪，行為互異，犯
    意各別，所犯構成要件復不相同，應分論併罰。爰審酌被告之品性、犯罪之動機
    、方法、施用次數、所生之危害及犯罪後之態度等一切情狀，分別量處如主文所
    示之刑，並諭知應執行之刑，以示懲處。扣案之海洛因五包（淨重四．二七公克
    ）、安非他命（毛重四．四公克）、摻有海洛因之香煙三支（因煙絲與毒品無法
    分離，故全視為毒品）係違禁物，且為毒品，依毒品危害防制條例第十八條第一
    項前段之規定予以宣告沒收銷燬之；吸食器一支係被告所有，且為已供其施用安
    非他命犯罪所用之物，業據其供明在卷，故依法併予宣告沒收。
據上論斷，應依刑事訴訟法第二百九十九條第一項前段，毒品危害防制條例第十條第
一項、第二項、第十八條第一項前段，刑法第十一條前段、第五十六條、第四十七條
、第五十一條第五款、第三十八條第一項第二款，判決如主文。
本案經檢察官林鈴淑到庭執行職務。
中    華    民    國      九十一      年        八      月      一      日
                                      臺灣彰化地方法院刑事第一庭
                                          法      官  洪  志  賢
右正本證明與原本無異。
如不服本判決，應於判決送達後十日內，向本院提出上訴狀（須附繕本）。
                                          法院書記官  洪  年  慶
中    華    民    國      九十一      年        八      月      八      日
毒品危害防制條例第十條：
施用第一級毒品者，處六月以上五年以下有期徒刑。
施用第二級毒品者，處三年以下有期徒刑。
